臺灣臺南地方法院刑事判決　　　　　　　95年度訴字第1501號
公　訴　人　臺灣臺南地方法院檢察署檢察官
被　　　告　乙○○
　　　　　　　　　　另案在臺灣臺南看守所羈押中
指定辯護人　本院公設辯護人甲○○
上列被告因違反槍砲彈藥刀械管制條例案件，經檢察官提起公訴
（95年度偵字第11752 號、11753 號），本院判決如下：
    主  文
乙○○未經許可，持有可發射子彈具有殺傷力之改造手槍，處有
期徒刑年，併科罰金新臺幣拾萬元，罰金如易服勞役以新臺幣
壹仟元折算壹日；扣案如附表編號01、02所示之物均沒收。又未
經許可製造子彈，處有期徒刑壹年貳月，併科罰金新臺幣陸萬元
，罰金如易服勞役以新臺幣壹仟元折算壹日，減為有期徒刑柒月
，併科罰金新臺幣萬元，罰金如易服勞役以新臺幣壹仟元折算
壹日；扣案如附表編號03至13所示之物 (編號03已因試射而滅失
之子彈除外）均沒收。
應執行有期徒刑年陸月，併科罰金新臺幣拾貳萬元，罰金如易
服勞役以新臺幣壹仟元折算壹日；扣案如附表編號01至13所示之
物 (編號03已因試射而滅失之子彈除外）均沒收。
    事  實
一、乙○○於民國94年11月底某日，在臺南市○○區○○街672
    號住處，自綽號「錦堂」之男子收受具有殺傷力改造手槍1
    支（附表編號01，槍枝管制編號0000000000號）及12GAUGE
    制式霰彈1 顆（附表編號02），即未經許可而持有，藏放於
    上開住處。95年7 月下旬某日起，復以自備之火藥、底火、
    彈殼、彈頭、桌上型鑽床、砂紙器、挫刀等物品及工具，在
    其前開住處，製造子彈15顆（附表編號03、04），其中9 顆
    具有殺傷力（3 顆因試射已滅失）、6 顆不具殺傷力。嗣於
    95年7 月31日9 時20分許，經新營憲兵隊會同警方在上址搜
    索查獲，扣得如附表所示之物品，而查知上情。
二、案經台南縣警察局學甲分局及新營憲兵隊報請臺灣臺南地方
    法院檢察署檢察官偵查起訴。
    理  由
一、訊之被告乙○○坦承上揭事實不諱，並有扣案如附表編號01
    至13所示之改造手槍、制式霰彈、土造子彈、火藥、底火、
    彈殼、彈頭及改造工具等物品可佐，其中：(一)、改造手槍1
    支（槍枝管制編號0000000000號），係由仿SMITH&WESSON廠
    357MAGNUM 轉輪手槍製造之槍枝，車通轉輪彈倉及槍管內阻
    鐵而成之改造手槍，雖轉輪彈倉無法轉動，惟仍可以單顆方
    式擊發適用子彈，具有殺傷力，(二)、12GAUGE 制式霰彈1 顆
    ，為制式子彈，具有殺傷力，(三)、土造子彈部分，其中9 顆
    係由土造金屬彈殼加裝直徑7.6mm 金屬彈頭而成之土造子彈
    ，經採樣3 顆實際試射，可以擊發，具有殺傷力、另外5 顆
    係由玩具金屬彈殼加裝直徑約8.0mm 金屬彈頭而成之玩具子
    彈，經採樣2 顆實際試射，均無法擊發，不具殺傷力、其餘
    1 顆子彈，係由土造金屬彈殼加裝直徑8.9mm 金屬彈頭而成
    之土造子彈，經實際試射，無法擊發，不具殺傷力等情，復
    有內政部警政署刑事警察局95年9 月8 日刑鑑字第09501202
    58號槍彈鑑定書在卷可稽，足認被告之自白與事實相符，應
    堪採信。本件事證明確，被告犯行堪以認定，應依法論科。
二、論罪科刑：
(一)、核被告所為，(1)、持有具殺傷力改造手槍及12GAUGE 制式霰
    彈部分，係犯槍砲彈藥刀械管制條例第8 條第4 項未經許可
    持有可發射子彈具有殺傷力之槍枝罪及同條例第12條第4 項
    未經許可持有子彈罪，其自綽號「錦堂」之男子1 次收受並
    持有改造手槍及制式霰彈，以一行為觸犯2 項不同罪名，為
    想像競合犯，應從一重依槍砲彈藥刀械管制條例第8 條第4
    項未經許可持有可發射子彈具有殺傷力之槍枝罪處斷；公訴
    人就被告持有子彈罪部分雖漏引論罪法條，惟該部分事實已
    經起訴，且與持有手槍罪部分有想像競合犯之裁判上一罪關
    係，本院自應一併審究。被告開始持有槍彈之時間，雖在95
    年7 月1 日新修正刑法施行之前，然其持有行為繼續至新刑
    法施行後，於95年7 月31日被查獲，應逕行適用新刑法之規
    定，並無新舊法比較問題（最高法院95年度臺上字第3461號
    判決參考）。(2)、製造子彈部分，係犯槍砲彈藥刀械管制條
    例第12條第1 項未經許可製造子彈罪，其在製造具有殺傷力
    子彈完成後，持有子彈之行為，及製造不具殺傷力子彈之未
    遂行為，均為製造子彈既遂之重罪行為所吸收，不另論罪；
    所犯上開2 罪間，犯意各別、行為互殊，應分論併罰。
(二)、茲審酌被告前科素行，本件犯罪之動機、目的、手段，及持
    有槍彈、製造子彈對社會治安所生危害程度，被告於本院審
    理中一再否認有製造子彈之行為，嗣並經發布通緝始到案受
    審，態度不佳，惟最後尚能坦承全部犯行、頗有悔悟之意等
    一切情狀，分別量處如主文所示之刑，並就製造子彈罪部分
    依中華民國九十六年罪犯減刑條例規定減其宣告刑後，定應
    執行之刑及併科罰金部分易服勞役之折算標準。
(三)、扣案如附表編號01至03之改造手槍1 支（槍枝管制編號0000
    000000號）、12GAUGE 制式霰彈1 顆及具有殺傷力之7.6mm
    土造子彈6 顆 (不含已因試射而滅失之3 顆），均係違禁物
    ，應予沒收。附表編號03所示不具殺傷力之8.0mm 土造子彈
    5 顆、編號04所示不具殺傷力之8.9mm 土造子彈1 顆，及編
    號05至13所示火藥、底火、彈殼、彈頭、桌上型鑽床、砂紙
    器、挫刀等物品及工具，為被告所有供本件製造子彈所用或
    因犯罪所得之物，已據被告供明在卷，亦應宣告沒收。
(四)、如附表編號14至17部分物品，經本院送請內政部及刑事警察
    局鑑定結果，均不具殺傷力，且非屬槍砲彈藥之主要組成零
    件，有內政部警政署刑事警察局96年1 月31日刑鑑字第0960
    014834號函及內政部96年3 月22日內授警字第0970870443號
    函在卷可按，編號18至27部分物品，則屬一般五金工具，據
    被告所陳，均非供本件製造子彈所使用之物品或工具，本院
    經查亦無證據證明為被告犯罪所用之物，均不予宣告沒收。
    至於附表編號02所示經試射之7.6mm 土造子彈3 顆，已因試
    射而滅失不存在，亦不予宣告沒收。
三、據上論斷，應依刑事訴訟法第299 條第1 項前段、中華民國
    九十六年罪犯減刑條例第2 條第1 項第3 款、第7 條，槍砲
    彈藥刀械管制條例第8 條第4 項、第12條第1 項、第4 項，
    刑法第11條前段、第55條、第42第3 項前段、第51條第5 款
    、第7 款、第38條判決如主文。
本案經檢察官丙○○到庭執行職務
中　　華　　民　　國　　96　　年　　8 　　月　　28　　日
　　　　　　　　　刑事第九庭  審判長法　官  楊清安
                                    法  官  朱中和
                                    法  官  卓穎毓
以上正本證明與原本無異。
如不服本判決應於收受本判決後10日內向本院提出上訴書狀，並
應敘述具體理由。如未敘述上訴理由者，應於上訴期間屆滿後20
日內向本院補提理由書狀（均須按他造當事人之人數附繕本）「
切勿逕送上級法院」。
      　　　　　　　　　　　　　　　書記官　方秀貞
中　　華　　民　　國　　96　　年　　8 　　月　　28　　日
附錄論罪法條：
槍砲彈藥刀械管制條例第8 條
未經許可，製造、販賣或運輸鋼筆槍、瓦斯槍、麻醉槍、獵槍、
空氣槍或第4 條第1 項第1 款所定其他可發射金屬或子彈具有殺
傷力之各式槍砲者，處無期徒刑或5 年以上有期徒刑，併科新臺
幣1 千萬元以下罰金。
未經許可，轉讓、出租或出借前項所列槍枝者，處5 年以上有期
徒刑，併科新臺幣1 千萬元以下罰金。
意圖供自己或他人犯罪之用，而犯前二項之罪者，處無期徒刑或
7 年以上有期徒刑，併科新臺幣1 千萬元以下罰金。
未經許可，持有、寄藏或意圖販賣而陳列第1 項所列槍枝者，處
3 年以上10年以下有期徒刑，併科新臺幣700 萬元以下罰金。
第1 項至第3 項之未遂犯罰之。
槍砲彈藥刀械管制條例第12條
未經許可，製造、販賣或運輸子彈者，處1 年以上7 年以下有期
徒刑，併科新台幣500 萬元以下罰金。
未經許可，轉讓、出租或出借子彈者，處6 月以上5 年以下有期
徒刑，併科新台幣300 萬元以下罰金。
意圖供自己或他人犯罪之用，而犯前二項之罪者，處3 年以上10
年以下有期徒刑，併科新台幣700 萬元以下罰金。
未經許可，持有、寄藏或意圖販賣而陳列子彈者，處5 年以下有
期徒刑，併科新台幣300 萬元以下罰金。
第 1 項至第 3 項之未遂犯罰之。
附表：
┌───┬─────────┬──┬─────────┐
│編號  │物品名稱          │數量│備註              │
├───┼─────────┼──┼─────────┤
│  01  │改造左輪手槍      │1 枝│（槍枝管制編號1102│
│      │                  │    │156431號）具殺傷力│
├───┼─────────┼──┼─────────┤
│  02  │制式霰彈槍子彈    │1 顆│具殺傷力          │
├───┼─────────┼──┼─────────┤
│  03  │土造子彈          │14顆│其中9 顆彈頭直徑約│
│      │                  │    │7.6mm ，具有殺傷力│
│      │                  │    │(3顆因試射已滅失，│
│      │                  │    │餘6 顆)， 另5 顆彈│
│      │                  │    │頭直徑約8.0mm ，不│
│      │                  │    │具殺傷力          │
├───┼─────────┼──┼─────────┤
│  04  │土造子彈          │1 顆│彈頭直徑約8.9mm ，│
│      │                  │    │不具殺傷力        │
├───┼─────────┼──┼─────────┤
│  05  │子彈半成品        │34顆│供改造槍彈之用    │
├───┼─────────┼──┼─────────┤
│  06  │分解式彈殼        │5 顆│供改造槍彈之用    │
├───┼─────────┼──┼─────────┤
│  07  │左輪手槍彈頭      │21顆│供改造槍彈之用    │
├───┼─────────┼──┼─────────┤
│  08  │火藥              │3 瓶│供改造槍彈之用    │
├───┼─────────┼──┼─────────┤
│  09  │底火              │36顆│供改造槍彈之用    │
├───┼─────────┼──┼─────────┤
│  10  │銼刀              │3 支│供改造子彈之用    │
├───┼─────────┼──┼─────────┤
│  11  │砂紙器            │2 支│供改造子彈之用    │
├───┼─────────┼──┼─────────┤
│  12  │比例尺            │1 支│供改造子彈之用    │
├───┼─────────┼──┼─────────┤
│  13  │桌上型鑽床        │1 台│供改造子彈之用    │
├───┼─────────┼──┼─────────┤
│  14  │彈簧              │1 支│                  │
├───┼─────────┼──┼─────────┤
│  15  │撞針              │9 支│                  │
├───┼─────────┼──┼─────────┤
│  16  │撞尾              │43支│                  │
├───┼─────────┼──┼─────────┤
│  17  │槍枝複進簧導桿總成│1 支│                  │
├───┼─────────┼──┼─────────┤
│  18  │扳手              │2 支│                  │
├───┼─────────┼──┼─────────┤
│  19  │砂輪鑽頭          │22支│                  │
├───┼─────────┼──┼─────────┤
│  20  │砂輪鑽尾          │35支│                  │
├───┼─────────┼──┼─────────┤
│  21  │砂輪機            │1 台│                  │
├───┼─────────┼──┼─────────┤
│  22  │砂輪機固定器      │2 支│                  │
├───┼─────────┼──┼─────────┤
│  23  │六角起子          │12支│                  │
├───┼─────────┼──┼─────────┤
│  24  │六角起子輔助器    │1支 │                  │
├───┼─────────┼──┼─────────┤
│  25  │螺絲起子          │2 支│                  │
├───┼─────────┼──┼─────────┤
│  26  │鐵鎚              │1 支│                  │
├───┼─────────┼──┼─────────┤
│  27  │通模具            │1 支│                  │
└───┴─────────┴──┴─────────┘
